# 收购联营公司

提问人：rita_1990 时间：2020-01-10 03:23:23
求教陈版主，一家JV公司的两个投资方A和B各占50%的比例，截止 12 月累计净负债 100 万，其中股东借款 140 万，两家各占一半，现在A去买B持有的50%的股权，对价为 0 ，同时要求交易完成前B享有的 70 万的债权进行豁免，这样的话相当于JV的净负债就是 30 万了，对A来说收购产生了 30 万的商誉。原先A账面一直有未pick的超额亏损，截止 12 月底差不多 50 万，现在因为这个收购，这部分就转化为商誉了，想问下这样合理吗？目前收购协议已经签了，但是因为一些障碍，实际交割可能要在 2 个月后，这样的话相当于 2 个月的亏损又进商誉了，这样合理吗？谢谢！

回答人：chenyiwei
你的案例，实际上是以 0 对价获取了JV公司的 20 万元（-50万+70万）净权益份额。按照常理，不应出现正的商誉？